臺灣高雄地方法院刑事判決　　　　　　　 94年度重訴字第9號
公　訴　人　臺灣高雄地方法院檢察署檢察官
被　　　告　丁○○
　　　　　　　　　　樓之2
選任辯護人　鄭國安律師
　　　　　　陳炳彰律師
　　　　　　吳麗珠律師
被　　　告　己○○
選任辯護人　林樹根律師
　　　　　　邱麗妃律師
被　　　告　庚○○
　　　　　　　　　　3號4樓
選任辯護人　黃振銘律師
被　　　告　甲○○
　　　　　　　　　　（現於臺灣高雄第二監獄執行中）
選任辯護人　蔡淑媛律師
上列被告因毒品危害防制條例案件，經檢察官提起公訴（93年度
偵字第25157 號、94年度偵字第2524號、94年度毒偵字第971 、
972 號），及移送併辦（94年度毒偵字第4369、5239號、95年度
毒偵字第702號），本院判決如下：
    主  文
丁○○共同販賣第一級毒品海洛因未遂，處有期徒刑拾年；如附
表一編號一至四所示之物品，及編號五上之第一級毒品海洛因殘
渣及第二級毒品甲基安非他命殘渣，均沒收銷燬，如附表一編號
五至九之物品，均沒收。
己○○共同販賣第一級毒品海洛因未遂，處有期徒刑柒年陸月；
如附表一編號一至四所示之物品，及編號五上之第一級毒品海洛
因殘渣及第二級毒品甲基安非他命殘渣，均沒收銷燬，如附表一
編號五至九之物品，均沒收。
庚○○幫助販賣第一級毒品海洛因未遂，處有期徒刑肆年；如附
表一編號一至四所示之物品，及編號五上之第一級毒品海洛因殘
渣及第二級毒品甲基安非他命殘渣，均沒收銷燬，如附表一編號
五至九之物品，均沒收。又連續施用第一級毒品，處有期徒刑壹
年伍月；如附表二編號一、四、六、八、十二、十四所示之物，
及編號十五上之第一級毒品海洛因殘渣，均沒收銷燬，如附表二
編號十五、十六所示之物，沒收。又連續施用第二級毒品，處有
期徒刑玖月；如附表二編號二、三、五、七、九、十、十一、十
三所示之物，及編號十五上之第二級毒品甲基安非他命殘渣，均
沒收銷燬，如附表二編號十五、十六所示之物，沒收。應執行有
期徒刑陸年，如附表一編號一至四及附表二編號一至十四所示之
物，及附表一編號五與附表二編號十五上之第一級毒品海洛因殘
渣及第二級毒品甲基安非他命殘渣，均沒收銷燬，如附表一編號
五至九及附表二編號十五、十六所示之物，均沒收。
甲○○免訴。
    事  實
一、丁○○綽號「龍仔」、戊○○綽號「生仔」、己○○綽號「
    小胖」，明知海洛因、甲基安非他命分屬毒品危害防制條例
    第2 條第2 項第1 款、第2 款所稱之第一、二級毒品，未經
    許可，不得製造、運輸、販賣、持有及施用，竟共同基於販
    賣第一級毒品海洛因及第二級毒品甲基安非他命營利之犯意
    聯絡及行為分擔，因戊○○持有毒品擬找尋買主（販賣毒品
    部分，移由臺灣高等法院高雄分院併案審理，吸食毒品部分
    ，另行審結），遂於民國93年12月13日凌晨4 點32分許，在
    其門牌號碼高雄市三民區○○○路702 之1 號4 樓之租住處
    ，以其行動電話門號0000000000號手機撥打丁○○所持用之
    行動電話門號0000000000號手機，連絡丁○○至其上開租住
    處洽談販售毒品事宜，丁○○嗣於同日凌晨5 時35分許，利
    用其所持用之行動電話門號0000000000號手機，撥打庚○○
    （綽號「雙管」、「管哥」）所持用之行動電話門號000000
    0000號手機，並稱「我這有朋友（即戊○○）不錯啦！跟你
    問一下啦！看有沒有要整塊的還是半塊的，還是整件的都可
    以，都是一手的啦」等語，向庚○○兜售第一級毒品海洛因
    ，庚○○則回以「拿多少？一塊呢？」，向丁○○詢問價格
    為何，經丁○○詢問在旁之戊○○後答以「125 」（即1 塊
    海洛因賣出價格為新台幣（下同）125 萬元），庚○○遂再
    詢問半塊海洛因之售價，經丁○○再詢之戊○○答以「65」
    （即半塊海洛因出售價格為65萬元），丁○○並以「那些都
    有180 度以上，這些都是一手的喔！都不錯！」等語鼓吹庚○○購買或找人購買，庚○○遂應允幫丁○○找尋買主並俟
    天亮之後再行聯絡。庚○○嗣即基於幫助丁○○販出第一級
    毒品海洛因之幫助犯意，數次撥打甲○○（綽號「十三」）
    所持用之行動電話門號0000000000、0000000000號手機，聯
    繫甲○○購買事宜，並於同日8 時51分許，以上開行動電話
    門號0000000000號手機撥打丁○○持用之行動電話門號0000
    000000號手機，向丁○○確認上開毒品均係塊狀而非散裝，
    且可隨時取貨後，丁○○於同日上午9 時36分許，以其持用
    之上開手機門號與庚○○聯繫，確定買主購買意願後，丁○○與庚○○在同日上午10時44分許及10時50分許，再互相連
    繫交易地點及時間，庚○○並於同日上午11時8 分許，撥打
    電話給丁○○，詢問第二毒品甲基安非他命之價格，並要求
    丁○○於進行第一級毒品海洛因交易時，同時帶來第二級毒
    品甲基安非他命之樣本以供其試用後購買。嗣己○○即駕駛
    車牌號碼ZI-1097 號自用小客車，搭載戊○○及丁○○至約
    定之交易地點即址設於高雄縣仁武鄉○○村○○街51號之「
    金銀島汽車旅館」，戊○○於下車給付費用承租第116 、12
    6 號房間後，渠等三人即進入第126 號房間，並由丁○○於
    同日中午12時46分許，以電話通知庚○○到達後進入第116
    號房間進行交易。另甲○○則攜帶現金66萬元欲用以購買毒
    品，並駕駛車牌號碼ZM-1469 號自用小客車搭載庚○○，於
    同日下午1 時30分許進入上開旅館第116 號房間預備進行交
    易。嗣丁○○於同日下午1 時40分許，持由戊○○所提供內
    裝有第一級毒品海洛因8 包（合計淨重63.12 公克、空包裝
    重4.64公克）、第二級毒品甲基安非他命1 包（驗前毛重12
    公克、驗後毛重11.9公克）之毒品樣本之鐵盒進入第116 號
    房間內，並將該鐵盒放置於房間內之床頭矮櫃上，甲○○則
    亦將現金66萬元放置於該床頭矮櫃上，正欲進行毒品試樣交
    易之際，適己○○自第126 號房間打開車庫鐵門而欲外出，
    已自通訊監聽資料中獲悉交易情事並在外埋伏之查緝員警乃
    當場出示證件進入第126 號房間內，戊○○見東窗事發乃立
    即敲破房間窗戶玻璃，並將其所持有用牛皮紙袋包裝之第一
    級毒品海洛因1 大包（毛重171 公克，檢驗時因與其他扣案
    毒品混合秤重，故記載查扣時之重量）丟出窗外，嗣經警方
    分別在第126 號房間窗外扣得戊○○所持有之第一級毒品海
    洛因1 大包（毛重171 公克，檢驗時因與其他扣案毒品混合
    秤重，故記載查扣時之重量），並於該房床頭矮櫃上扣得戊○○所有之LV皮包2 只，其中1 只皮包內放置戊○○之私人
    證件，另一只皮包內則裝有戊○○所持有之第一級毒品海洛
    因6 小包（總計毛重9.05公克，檢驗時因與其他扣案毒品混
    合秤重，故記載查扣時之重量）、第二級毒品甲基安非他命
    3 包（毛重23.8公克，檢驗時因與其他扣案毒品混合秤重，
    故記載查扣時之重量）、電子秤1 臺、夾鏈袋1 包，及在房
    內茶几上扣得戊○○持有之第二級毒品甲基安非他命1 包（
    毛重7.1 公克，檢驗時因與其他扣案毒品混合秤重，故記載
    查扣時之重量），並自戊○○身上扣得銀色SAMSUNG 手機1
    支（門號0000000000號），另在房間牆角處扣得己○○使用
    過含甲基安非他命殘渣之吸食器1 組，並在房內化妝台上扣
    得己○○所有之電子秤1 台、LV側背包1 只，及背包內之第
    一級毒品海洛因1 包（毛重4 公克，檢驗時因與其他扣案毒
    品混合秤重，故記載查扣時之重量）；警方嗣於丁○○與甲○○、庚○○尚未完成交易之際，利用旅館櫃搖控器開啟
    第116 號房間車庫鐵門，進入該房間，並自該房間內床頭矮
    櫃扣得甲○○所有之現金66萬元、丁○○所持上開裝有毒品
    樣本之鐵盒，及自丁○○、庚○○身上分別扣得銀色NOKIA
    手機1 支（門號0000000000號）、卡通圖案NOKIA 手機1 支
    （門號0000000000號），另徵得甲○○及庚○○同意後，在
    甲○○所駕駛之車牌號碼ZM-1469 號自用小客車內扣得甲○○所持有之第一級毒品海洛因1 包（淨重0.30公克，空包裝
    重0.36公克）及第二級毒品甲基安非他命5 包（驗前毛重17
    3 公克，驗後毛重172.9 公克），並另扣押戊○○所持有之
    行動電話門號0000000000、0000000000號手機2 支、己○○
    持有之行動電話門號0000000000、0000000000 、000000000
    0、0000000000號手機4 支、庚○○持有之行動電話門號000
    0000000號手機1 支、甲○○持有之行動電話門號000000000
    0、0000000000、0000000000號手機3 支，而悉上情。
二、庚○○因施用毒品案件，經本院以93年度毒聲字第1406號裁
    定送觀察、勒戒後，認無繼續施用毒品之傾向，於93年8 月
    11日觀察勒戒執行完畢釋放，並由台灣高雄地方法院檢察署
    檢察官於同日以93年度毒偵字第3843號為不起訴處分確定。
    詎猶不知警惕，明知海洛因及甲基安非他命分別係毒品危害
    防制條例第2 條第2 項第1 款及第2 款所分別明定之第一級
    毒品及第二級毒品，不得持有、施用，竟於觀察、勒戒執行
    完畢釋放後5 年內，復基於施用第一級毒品海洛因之概括犯
    意，自93年8 月中旬某日中午之某時起至94年11月25日下午
    某時止，在高雄市汽車旅館或停放在路邊之自小客車內，以
    每日數次之頻率，將第一級毒品海洛因摻入香菸內吸食之方
    式，連續施用第一級毒品海洛因多次；另基於施用第二級毒
    品甲基安非他命之概括犯意，自93年7 月上旬某日下午之某
    時起至94年11月25日下午某時止，在高雄市汽車旅館或停放
    在路邊之自小客車內，以在93年間每日施用1 、2 次、94年
    間每1 、2 日或1 星期施用1 次頻率，將第二級毒品甲基安
    非他命放置於玻璃球內點火燒烤吸食煙氣之方式，連續施用
    第二級毒品甲基安非他命多次。嗣於93年12月13日13時40分
    許，在高雄縣仁武鄉○○村○○街51號金銀島汽車旅館第11
    6 號房間內，為警查獲其與甲○○、丁○○正欲交易毒品之
    上開行為，並徵得其同意採集尿液送驗，結果呈海洛因及甲
    基安非他命陽性反應；復於94年5 月20日15時10分許，在高
    雄市○○區○○路98號2 樓，經警持本院核發之搜索票（94
    年度聲搜字第1644號）搜索，當場扣得海洛因1 包（淨重0.
    34公克、空包裝重1.06公克）、安非他命3 包（驗前毛重分
    別為1.7 、1.8 、3.3 公克、驗後毛重分別為1.6 、1.7 、
    3.2 公克）、含甲基安非他命殘渣之玻璃球吸食器1 支，並
    徵得其同意採集尿液送驗，結果呈海洛因及甲基安非他命陽
    性反應；又於94年6 月16日23時許，在高雄市新興區○○○
    路94號河堤旅館第1005號房間內，經專案小組查緝，當場自
    其身上扣得海洛因2 包（合計淨重3.12公克、空包裝重0.66
    公克）、門號0000000000、0000000000號手機2 支，並徵得
    其同意採集尿液送驗，結果呈海洛因及甲基安非他命陽性反
    應；再於94年11月25日17時5 分許，在高雄市鼓山區○○○
    路105 號5 樓，經警持本院核發之搜索票搜索（94年度聲搜
    字第3336號），自其身上扣得甲基安非他命1 小包（驗前淨
    重0.21公克、驗後0.19公克）、海洛因1 小包（驗前淨重0.
    53公克、驗後淨重0.51公克）、含甲基安非他命殘渣之夾鏈
    袋5 只、含海洛因殘渣之夾鏈袋2 只、未使用之空夾鏈袋22
    只，並徵得其同意，自其高雄市三民區○○○路288 巷1 弄
    3 號4 樓住處，扣得電子磅秤1 臺、含甲基安非他命殘渣之
    吸食器1 組、含甲基安非他命殘渣之玻璃球吸食器1 個、含
    甲基安非他命殘渣之吸管及吸管鏟子各2 支、含海洛因殘渣
    之吸管鏟子2 支、含甲基安非他命殘渣之殘渣袋1 個、含海
    洛因殘渣之夾鏈袋1 只及空夾鏈袋16只，並徵得其同意採集
    尿液送驗，結果呈海洛因及甲基安非他命陽性反應，而悉上
    情。
三、案經台灣高雄地方法院檢察署檢察官自動檢舉，及高雄市政
    府警察局左營分局、高雄縣政府警察局鳳山分局、高雄市政
    府警察局刑警大隊報請同署檢察官偵查起訴及移送併辦。
    理  由
壹、程序方面：
一、按被告以外之人於審判外之言詞或書面陳述，除法律有規定
    者外，不得作為證據，刑事訴訟法第159 條固定有明文，惟
    被告以外之人於審判外之陳述，雖不符同法第159 條之1 至
    之4 規定，而經當事人於審判程序同意作為證據，法院審酌
    該言詞陳述或書面陳述作成時之情況，認為適當者，亦得為
    證據。又當事人、代理人或辯護人於法院調查證據時，知有
    第159 條第1 項不得為證據之情形，而未於言詞辯論終結前
    聲明異議者，視為有前項之同意，此亦據同法第159 條之5
    規定甚明。查證人張雅晶於警詢中之陳述，為被告丁○○、
    己○○、庚○○、甲○○以外之人於審判外之言詞陳述，證
    人即同案被告戊○○、共同被告庚○○、甲○○於警詢中之
    陳述，對被告己○○而言，及證人即同案被告戊○○、共同
    被告己○○於警詢中之陳述，對被告庚○○而言，分別為被
    告己○○、庚○○以外之人於審判外之陳述，本案卷附搜索
    、扣押筆錄暨扣押物品目錄表、法務部調查局鑑定通知書、
    交互比對通聯紀錄整理表、高雄醫學大學附設中和紀念醫院
    檢驗報告、勘驗筆錄、法務部調查局95年7 月14日調科壹字
    第09500300010 號函、高雄市立凱旋醫院濫用藥物成品檢驗
    鑑定書、高雄醫學大學附設中和紀念醫院95年11月28日高醫
    附科字第0950003989號函、95年11月21日電話紀錄、本院93
    年度訴字第2442號案件審理單等件，均係被告以外之人於審
    判外之書面陳述；另證人葉憲忠、謝志昌、張正婕於警詢及
    偵查中之陳述，為被告庚○○以外之人於審判外之陳述，併
    案卷附之搜索、扣押筆錄暨扣押物品目錄表、高雄市立凱旋
    醫院濫用藥物尿液檢驗報告、93年度毒品防制條例尿液送驗
    編號與真實姓名對照表、94年度查獲煙毒案件尿液送驗代碼
    姓名對照表、法務部調查局鑑定通知書、高雄醫學大學附設
    中和紀念醫院檢驗報告等件，係被告庚○○以外之人於審判
    外之書面陳述，均屬於傳聞證據，惟檢察官及被告與其等之
    辯護人於本院審判程序中分別對於上開證據不爭執其證據能
    力並同意引為證據，本院審酌上開言詞及書面陳述作成時之
    證據取得過程並無瑕疵，且與待證事實具有關連性等情況，
    認為適當，應認依刑事訴訟法第159 條之5 第1 項之規定，
    得為證據，而有證據能力。
二、被告丁○○、己○○、庚○○、甲○○之辯護人於本院審理
    中爭執同案被告戊○○及其他共同被告於偵查中以被告身分
    而未經具結所為之陳述並無證據能力，而此經本院合議庭於
    94年5 月26日審理期日中當庭裁示，此共同被告於偵查中以
    被告身分而未經具結所為之陳述對於各該被告以外之其他被
    告而言，並無證據能力應予排除，故同案被告戊○○、被告
    丁○○、己○○、庚○○、甲○○於偵查中以被告身分未經
    具結所為之陳述對其他共同被告而言為無證據能力；惟被告
    丁○○、己○○、庚○○、甲○○、同案被告戊○○在93年
    12月14日偵查庭中各以證人身分，並均經依法具結所為之陳
    述（有證人結文5 份附卷可參，偵B 卷第29至33頁），被告
    丁○○、己○○、庚○○、甲○○及其等之辯護人於此並未
    提出上開共同被告在檢察官面前經具結所為之證言，有何顯
    不可信之情況，依刑事訴訟法第159 條之1 第2 項規定，此
    部分之陳述自有證據能力。
三、按被告以外之人（包括證人、鑑定人、告訴人、被害人及共
    同被告等）於檢察事務官、司法警察官或司法警察調查中所
    為之陳述，與審判中不符時，其先前之陳述具有較可信之特
    別情況，且為證明犯罪事實存否所必要者，得為證據，刑事
    訴訟法第159 條之2 定有明文。所謂「前後陳述不符」之要
    件，應就前後階段之陳述進行整體判斷，以決定其間是否具
    有實質性差異，惟無須針對全部陳述作比較，陳述之一部分
    有不符，亦屬之。而所謂「較可信之特別情況」之情形，亦
    應就前後陳述時之各種外部情況進行比較，以資決定何者外
    部情況具有可信性。如時間之間隔、有意識的迴避、受外力
    干擾、警詢或檢察事務官所作之偵查筆錄記載是否完整等情
    ，法院應斟酌上列因素綜合判斷，亦應細究陳述人之問答態
    度、表情與舉動之變化，此一要件係屬訴訟法事實之證明，
    以自由證明為已足，且應由主張此項證據之人證明。惟此僅
    係確定上開陳述有無證據能力而已，至該證據具有證據能力
    後，其證據力之強弱問題，仍待法院綜合全辯論意旨及調查
    證據所得，依法認定之。本件被告丁○○及辯護人爭執同案
    被告戊○○、共同被告己○○、庚○○、甲○○警詢中之陳
    述；被告己○○及其辯護人爭執共同被告丁○○警詢中之陳
    述：被告庚○○及其辯護人爭執共同被告丁○○、甲○○警
    詢中之陳述；被告甲○○及其辯護人爭執同案被告戊○○、
    共同被告丁○○、己○○、庚○○警詢中陳述之證據能力。
    而查證人即同案被告戊○○在93年12月13日警詢中供稱：警
    方於第126 號房間內、外所扣得之毒品均為被告丁○○所有
    、於94年1 月1 日警詢及本院審理中則承認除丟出窗外之物
    品為被告丁○○所有外，其餘扣案物為伊所有；證人即共同
    被告丁○○於93年12月13日警詢中供稱：警方於116 號房內
    查獲裝有毒品之鐵盒為被告庚○○所有，伊當日早上係為同
    案被告戊○○傳話給被告庚○○販賣海洛因等語、93年12月
    23日警詢中供稱：被告庚○○有叫伊帶一些「硬的」給他試
    ，伊沒有帶，東西都在同案被告戊○○哪裡等語、本院審理
    中稱：伊僅係單純介紹同案被告戊○○與被告庚○○認識，
    並未販賣毒品，116 號房內之鐵盒是被告甲○○所有等語；
    證人即共同被告己○○於93年12月13日警詢中稱：警方在12
    6 號房所扣獲之物品均為被告丁○○所有、本院審理中稱：
    伊受託開車載被告丁○○、同案被告戊○○到現場，不知他
    們要作何事，伊不知房內茶几上之安非他命是何人所有等語
    ；證人即共同被告庚○○於93年12月13日警詢中稱：伊當日
    是與被告甲○○去現場要買毒品，伊與被告甲○○進入116
    號房時，被告丁○○已坐在椅子上，伊就看到鐵盒裝的海洛
    因放在床頭櫃上、本院審理中稱：116 號房鐵盒內之毒品是
    伊與被告甲○○所有等語；證人即共同被告甲○○於93年12
    月13日警詢中稱：警方在116 號房內查獲之毒品是被告丁○○拿給伊試的樣品、本院審理中稱：116 號房內鐵盒中之毒
    品係伊所有，帶至現場比較品質等語，是前開證人即同案被
    告戊○○、共同被告丁○○、己○○、庚○○、甲○○於警
    詢中及法院審理時之供述均有前後陳述不符之情形。然本院
    審酌其等於警詢中之證述距案發日較近，當時記憶自較深刻
    ，可立即反應所知，不致因時隔日久而遺忘案情；且較無來
    自其他共犯同庭在場之壓力而出於虛偽不實之指證，或事後
    串謀而故為迴護其他共犯或自己之機會，揆諸上開說明，上
    開證人於警詢中所為之陳述，客觀上應具有較可信之特別情
    況，且亦為證明犯罪事實存否所必要，依上揭規定，其等於
    警詢中之證言均有證據能力。
四、通訊保障及監察法業於88年7 月14日制定公布，同年月16日
    生效，司法警察機關因偵辦刑事案件，為蒐集或調查證據，
    而有實施通訊監察之必要者，於偵查中應由檢察官依職權或
    聲請核發通訊監察書，載明應記載事項，始得為之，其有急
    迫之情形經檢察官口頭通知先予執行通訊監察者，亦應於24
    小時內補發通訊監察書，同法第5 條、第6 條、第11條分別
    定有明文。本件業經臺灣高雄地方法院檢察署檢察官核發93
    年12月6 日雄檢楠淡監續字第2726號通訊監察書，有上開通
    訊監察書1 份附卷可稽，則上開通訊監察書既係透過法定程
    序所為，其所監聽之錄音帶及譯文，依法有證據能力，是其
    監聽錄音帶及譯文均得為作為證據。
五、卷附和信電信股份有限公司0000000000、0000000000、0000
    000000、0000000000、0000000000、0000000000、00000000
    00、0000000000、0000000000、0000000000、000000000 號
    ，及遠傳電信股份有限公司0000000000、0000000000號行動
    電話通聯紀錄，係利用機械性列印之紀錄，非為供述證據，
    不屬傳聞證據，至上開各門號之申請人基本資料，雖均屬被
    告以外之人於審判外之言詞或書面陳述，惟上開書面陳述均
    經檢察官及被告與其等之辯護人於本院審理中同意作為證據
    ，本院審酌該等資料係電信公司根據申請人所提供之資料而
    為其業務上所應製作之文書，並無非法取得之不適當情形，
    依刑事訴訟法第159 條之5 第1 項規定，自得作為證據。
六、卷附現場照片、勘驗照片、及查扣物品照片等，係傳達照相
    當時現場情況，而透過照片傳達的情形與現場真實情形，在
    內容上的一致性，透過機械的正確性來加以保障，換言之，
    照片並不存在人對現實情形的知覺、記憶所經常發生的表現
    錯誤，是認照片之性質係非供述證據，並無傳聞法則之適用
    ，且於此亦別無證據證明上開蒐證照片有經偽造變造之情形
    ，自有證據能力。
貳、實體部分之販賣毒品部分：
一、訊據被告丁○○固不否認於上開時日為同案被告戊○○聯絡
    被告庚○○，詢問有無購買海洛因之意，並相約至金銀島汽
    車旅館試樣，嗣與同案被告戊○○、被告己○○一同至該汽
    車旅館承租126 、116 號房後，在116 號房與被告甲○○、
    被告庚○○會面時為警方逮捕；被告己○○承認於上開時日
    開車搭載同案被告戊○○、被告丁○○至金銀島汽車旅館，
    並在該旅館內吸食第二級毒品甲基安非他命；被告庚○○則
    承認伊約被告甲○○至金銀島汽車旅館116 號房要去向被告
    丁○○買毒品；被告甲○○亦承認當日攜帶現金66萬元至現
    場，準備試用毒品後購買，車牌號碼ZM-1469 號自小客車上
    扣得之毒品係伊所有等語，惟均矢口否認有何意圖營利而販
    出或販入毒品之行為，被告丁○○辯稱：伊當時去116 號房
    是要跟被告甲○○、被告庚○○說沒貨可供試用，現場扣案
    鐵盒內之毒品係被告甲○○帶來的云云；被告己○○則辯稱
    ：伊僅單純搭載同案被告戊○○、被告丁○○到現場，並不
    知情渠等欲作何事云云；被告庚○○辯稱：伊甫進入116 號
    房，尚未試樣，亦未談及交易價格，警方就已經進來了云云
    ；被告甲○○則辯稱：116 號房內扣案鐵盒之毒品係伊帶至
    現場供比對試樣毒品使用，當時尚未決定購買之數量，伊駕
    駛之自小客車上扣得之毒品係伊要自己施用云云。
二、經查：
  (一)被告丁○○於上開時日以電話聯絡被告庚○○洽詢購買毒品
    意願並要求被告庚○○代為尋找買主，經被告庚○○通知被
    告甲○○有意購買後，雙方約在金銀島汽車旅館會面，而由
    被告己○○開車搭載同案被告戊○○與被告丁○○至金銀島
    汽車旅館承租116 、126 號房間，嗣同案被告戊○○及被告
    己○○留在126 號房間內，被告丁○○則至116 號房間與被
    告庚○○、甲○○會面，而經警方查獲並在126 號房間窗戶
    外面扣得第一級毒品海洛因1 大包（毛重171 公克，檢驗時
    因與其他扣案毒品混合秤重，故記載查扣時之重量），及在
    126 號房間床頭矮櫃上扣得LV皮包2 只，其中1 只皮包內放
    置同案被告戊○○之私人證件，另1 只皮包內則裝有第一級
    毒品海洛因6 小包（總計毛重9.05公克，檢驗時因與其他扣
    案毒品混合秤重，故記載查扣時之重量）、第二級毒品甲基
    安非他命3 包（毛重23.8公克，檢驗時因與其他扣案毒品混
    合秤重，故記載查扣時之重量）、電子秤1 臺、夾鏈袋1 包
    ，並在房內茶几上扣得第二級毒品甲基安非他命1 包（毛重
    7.1 公克，檢驗時因與其他扣案毒品混合秤重，故記載查扣
    時之重量），且自同案被告戊○○身上扣得銀色SAMSUNG 手
    機1 支（門號0000000000號），另在房間牆角處扣得吸食器
    1 組，在房內化妝台上扣得電子秤1 台、LV側背包1 只，及
    背包內之第一級毒品海洛因1 包（毛重4 公克，檢驗時因與
    其他扣案毒品混合秤重，故記載查扣時之重量）；復自116
    號房間內扣得現金66萬元、裝有第一級毒品海洛因8 包（合
    計淨重63.12 公克、空包裝重4.64公克）、第二級毒品甲基
    安非他命1 包（驗前毛重12公克、驗後毛重11.9公克）之鐵
    盒1 只，及自被告丁○○、庚○○身上分別扣得銀色NOKIA
    手機1 支（門號0000000000號）、卡通圖案NOKIA 手機1 支
    （門號0000000000號）；另自被告甲○○所駕駛之車牌號碼
    ZM-1469 號自用小客車內扣得第一級毒品海洛因1 包（淨重
    0.30公克，空包裝重0.36公克）及第二級毒品甲基安非他命
    5 包（驗前毛重173 公克，驗後毛重172.9 公克）等情，業
    據被告被告丁○○、己○○、庚○○、甲○○於警詢、偵查
    及本院審理中坦承不諱，並有搜索、扣押筆錄、扣押物品目
    錄表、現場照片36張在卷可稽。又上開於126 號房間窗戶外
    扣得之海洛因1 大包、126 號房內床頭矮櫃及化妝台之LV皮
    包內分別扣得之海洛因6 小包、1 小包，經法務部調查局混
    合檢驗結果，確含第一級毒品海洛因成分（合計淨重179.01
    公克、空包裝重6.33公克、純度79.94 ％、純質淨重143.10
    公克），有該局94年1 月28日調科壹字第220018945 號鑑定
    通知書1 份附卷可佐（本院卷(一)第77頁），126 號房間床頭
    矮櫃及茶几上分別扣得之甲基安非他命3 包、1 包，經高雄
    醫學大學附設中和紀念醫院合併秤重檢驗結果，確呈第二級
    毒品甲基安非他命陽性反應（總計驗前毛重31.5公克、驗後
    毛重31.4公克），有該院0000-000號檢驗報告1 紙在卷可稽
    （偵A 卷第244 頁）；又自116 號房內扣得之鐵盒內裝之海
    洛因8 包，經法務部調查局檢驗結果，亦含第一級毒品海洛
    因成分（合計淨重63.12 公克、空包裝重4.64公克、純度35
    .32 ％、純質淨重22.29 公克），有該局94年1 月28日調科
    壹字第220018943 號鑑定通知書1 份在卷可參（本院卷(一)第
    76頁），鐵盒內之甲基安非他命1 包，經高雄醫學大學附設
    中和紀念醫院鑑驗結果，亦呈第二級毒品甲基安非他命陽性
    反應（驗前毛重12公克、驗後毛重11.9公克），有該院0000
    - 000 號檢驗報告1 紙在卷可稽（偵A 卷第246 頁）；另自
    車號ZM-1469 號自小客車所扣獲之第一級毒品海洛因1 包（
    淨重0.30公克，空包裝重0.36公克）及第二級毒品甲基安非
    他命5 包（驗前毛重173 公克，驗後毛重172.9 公克）經分
    別送請法務部調查局及高雄醫學大學附設中和紀念醫院檢驗
    結果，分別含第一級毒品海洛因成分及呈第二級毒品甲基安
    非他命陽性反應，復有法務部調查局94年1 月26日調科壹字
    第220018944 號鑑定通知書及高雄醫學大學附設中和紀念醫
    院0000-000號檢驗報告各1 紙在卷可考（偵A 號卷第277 、
    245頁），此部分事實均堪認定。
  (二)卷附被告丁○○持用之手機門號0000000000號與被告庚○○
    持用之手機門號0000000000號，於93年12月13日凌晨5 時33
    分許至同日12時46分許之通訊監聽譯文略以（代號A 指被告
    庚○○，代號B 指被告丁○○，代號C 指被告甲○○）：「
  時間5 時33分：B ：我想問你最近「女生」處理的好嗎？A
    ：「女生」喔？我都找十三啦！B ：我這有朋友不錯啦！跟
    你問一下啦！看有沒有整塊的還是半塊的，還是整件的都可
    以。都是一手的啦！A ：拿多少？一塊呢？B ：你等一下喔
    ！125 。（B 詢問後方的人，後方的人回答125）A：半塊呢
    ？B ：65。（B 詢問後方的人）A ：我的朋友有聽過要處理
    一塊還是半塊的。B ：（後方的人說180 度以上）那些都18
    0 度以上。A ：這樣喔！B ：這些都是一手的喔！都不錯。
    A ：天亮之後我再和你聯絡。B ：好好。A ：我問我朋友一
    下。B ：看有沒有人要整件的。
  時間8 時4 分：B ：管哥喔！整兩的17啦！你會怎樣嗎？可
    以合嗎？沒有動過的。A ：我知道，你可以先拖半件出來跟
    我去台南，可以先拖出來嗎？B ：我問他一下啦！我馬上回
    你消息。A ：我台南有一主啦！本件可以開到11啦！B ：上
    去的話，一定有嗎？A ：不是一定有，是試到可以就一定可
    以開到11啦！對方那主是「走水」的啦！他們是「走水」的
    啦！其實他們都有啦！我們之前拿給他都不合啦！他有跟我
    講要是東西有好的，打電話跟他們聯絡。要是談到可以，他
    就處理了。他們差不多1 、2 天就半件。B ：我打電話跟我
    朋友聯絡一下，要是OK的話，我再打給你。A ：我再聯絡看
    看。B ：好。
  時間8 時51分：A ：龍仔是嗎？我朋友說要處理，是什麼時
    候要處理？B ：你說半個嗎？A ：對。B ：隨時都可以啦！
    A ：你說半塊，是整個都半塊嗎？B ：都是…A ：沒有散的
    就是了？B ：對對！A ：隨時都可以處理是嗎？B ：對！A
    ：你等我電話，不一定等一下可以處理喔！B ：好好，你跟
    他講同樣的價格了是嗎？A ：喔！
  時間9 時8 分（卷附通訊監聽譯文雖未明確記載時間，惟經
    交互比對卷內通聯紀錄整理表及通聯紀錄，應為此時）：A
    ：你這隻要開喔！C ：好。
  時間9 時36分：B ：你們朋友意思怎樣？A ：等一下（詢問
    後方的人要不要接）有啦！有要接啦！B ：他差不多什麼時
    候？A ：可能等一下，1 、2 個鐘頭之後。B ：我等你的電
    話。A ：好。
  時間10時44分：A ：龍仔等一下要約哪裡？B ：我問我朋友
    。A ：我朋友還要試啦！B ：對啊！見完面再看啦！A ：我
    們找個汽車旅館啦！租兩間。我朋友忙完就過去了。B ：你
    們大概在哪？A ：我們人在鳳山。B ：好，我打給我朋友看
    怎樣啦！A ：看在哪。B ：大概幾點？A ：可能不用一個鐘
    頭啦！B ：不用一個鐘頭喔？我打給他啦！A ：你可以叫他
    準備好。B ：好好。
  時間10時50分：B ：管哥我和我朋友11點半要見面，我見面
    時會和他說，我再打給你。A ：11點半喔？要過去了喔！B
    ：等一下喔！他過去他那邊了啦！他老闆那啦！A ：這時才
    要過去？B ：他已經在那了啦！A ：我很早跟你說了。B ：
    有跟他說啦！他準備好了，見面完就打給你了。A ：我們現
    在也在往市區去了啦！B ：現在11點了，還半個鐘頭，見面
    完我再打給你。
  時間11時7 分：A ：你有問「硬的」價格嗎？B ：還沒問，
    等一下我順便問。A ：你等一下帶一些「硬的」「版仔」來
    。B ：好。
  時間11時28分：A ：準備好了嗎？B ：我路上了，我要去他
    那邊啦！到了打給你。A ：我們進來市區了。B ：好好，我
    等一下打給你，我馬上到了。
  時間12時6 分：B ：我在這了，馬上好。還沒秤好（後方有
    人說沒大秤子）要秤了啦！秤好後打給你。A ：好。B ：這
    沒啦！我帶來的。我馬上打給你。A ：好。
  時間12時21分：B ：管哥你們人在哪？A ：在大寮啦！B ：
    不然在金銀島好不好？A ：金銀島是什麼？B ：汽車旅館。
    A ：靠近哪？B ：團管區那啦！我們可能先到啦！不然我們
    再打給你說號碼！你們幾個過來？兩個嗎？A ：對。B ：好
    ，OK。
  時間12時46分：B ：管哥116 喔！A ：好。B ：你到116 之
    後馬上打給我，我在旁邊。差不多多久會到？A ：不用半鐘
    頭」等語（偵A 卷第39至42頁）。被告庚○○於本院審理中
    承認上開通訊監聽譯文係伊與被告丁○○間之談話內容無誤
    （本院卷(二)第44頁），並核與被告丁○○於93年12月13日警
    詢中所稱：伊行動電話號碼是0000000000，今日（13日）早
    上伊主動打電話給被告庚○○手機門號0000000000號聯絡，
    是為了介紹他買賣海洛因毒品，伊與被告庚○○通聯內容中
    ，提及海洛因1 塊125 萬元及純度180 度等語都是伊旁邊的
    同案被告戊○○說的，伊只是聽從同案被告戊○○話語陳述
    ，伊與被告庚○○的通話中，被告庚○○想要與伊交易半塊
    海洛因，價錢是65萬元，伊係替同案同被告戊○○向被告庚○○傳話販賣海洛因毒品，代價是同案被告戊○○提供伊2
    至3公 克的海洛因毒品（警C 卷第7 、8 頁）、93年12月23
    日警詢中稱：93年12月13日當天凌晨5 時許，同案被告戊○○以手機0000000000號撥打伊0000000000號手機，叫伊去他
    裕誠路及明誠路口租住處，當日凌晨5 時33分許，伊以手機
    0000000000號撥打0000000000號給被告庚○○，當時在通話
    中提到的「朋友」與伊第一次筆錄說身邊之人提及「1 塊12
    5 萬及純度180 度」等語都是指同案被告戊○○，同日10時
    44分許，被告庚○○打電話問伊要約在哪裡，伊回答要問朋
    友，伊所指「朋友」就是同案被告戊○○，隨後伊亦有撥打
    門號0000000000號給同案被告戊○○，同日12時6 分許，伊
    跟被告庚○○電話聯絡時，旁邊有人說「沒有大秤子」，那
    是同案被告戊○○說的，是同案被告戊○○在秤，當時房內
    有伊、同案被告戊○○及被告己○○，伊當天8 點要離開同
    案被告戊○○住處時，正好在電梯碰到被告己○○等語（偵
    A 卷第89至92頁）；及被告庚○○於警詢中供稱：伊與朋友
    綽號「十三」即被告甲○○於93年12月13日11、12時一起至
    賓館買毒品，賣方是「龍仔」即被告丁○○，伊都用伊手機
    門號0000000000號與「龍仔」聯絡，當日被告甲○○準備5
    、60萬的現金，要買大概半塊海洛因，大約在當日8 、9 時
    許，被告丁○○約伊在賓館見面，問伊有無人要拿海洛因，
    伊打電話給被告甲○○，被告甲○○答應要買，交易地點是
    被告丁○○約的，伊與被告甲○○進去金銀島汽車旅館116
    號房時，就看到被告丁○○坐在椅子上說要看錢，伊就看到
    海洛因用鐵盒裝放在床頭櫃上，被告丁○○看到錢時，警方
    就進來了等語（警B 卷第2 至10頁）、本院審理中結證稱：
    被告丁○○當日（13日）凌晨5 時許撥打伊手機門號000000
    0000號給伊，問伊要不要「查某」，是指海洛因，說他朋友
    有海洛因，伊問他1 塊及半塊的價格，被告丁○○說1 塊12
    0 、半塊65，後來伊打給被告甲○○，問他要不要一起去買
    海洛因，伊有打電話給被告丁○○，看他那裡有沒有比較好
    的安非他命，伊約被告甲○○是要去向被告丁○○買毒品，
    被告丁○○、甲○○於93年12月13日警詢所述均實在等語（
    本院卷(二)第40至42頁）；另被告甲○○於警詢中供述：被告
    庚○○約伊至汽車旅館見「阿龍」即被告丁○○，伊準備66
    萬元要跟被告丁○○買海洛因，警方在116 號房查獲之毒品
    是被告丁○○要給伊試的樣品等語（警C 卷第28、29頁）3
    人供述之內容大致相符，足認上開通訊監聽譯文確為被告丁○○與被告庚○○商談購買毒品交易事宜之通話內容。而被
    告丁○○嗣於本院審理中雖改稱係為一個綽號「仙逃」之人
    介紹買賣，並附和同案被告戊○○之說詞而供稱當日（13日
    ）同案被告戊○○與之聯絡係為向伊討債云云（本院卷(二)第
    19、25頁），惟被告丁○○於同一審理期日中經審判長再次
    詰問後，復改稱當日係同案被告戊○○告訴伊，有毒品要賣
    ，伊才打電話給被告庚○○說有毒品要賣等語（本院卷(二)第
    33頁），前後供述反覆不一，且同案被告戊○○雖於本院審
    理中辯稱：伊當日（13日）凌晨打給被告丁○○，但未接通
    ，後來被告丁○○在同日凌晨3 、4 時許打給伊，問有何事
    ，伊問被告丁○○何時清償所積欠之2 、3 萬元借款，並叫
    過來伊住處，上開通訊譯文中提及之125 、65等，係伊之前
    聽別人說的，因為被告丁○○問伊，才順口說出來，伊並不
    知當日被告丁○○至金銀島汽車旅館作何事云云（本院卷(二)
    第4 至8 頁）。然以被告丁○○在93年12月13日凌晨4 時32
    分許，接獲同案被告戊○○以手機門號0000000000號撥打其
    手機門號0000000000號，嗣於同日凌晨5 時17分其即以上開
    手機門號回撥給同案被告戊○○，此時2 人之手機收發基地
    台均同在高雄市三民區○○○路622 號及622-1 號5+2F（62
    215） 處，同日凌晨5 時35分許，被告丁○○即以上開手機
    自同一基地台發送訊號，撥打被告庚○○持用之0000000000
    號手機，有卷附通聯紀錄及交互比對通聯紀錄整理表（偵A
    卷第154 至240 頁）所示之通訊發射基地台位置在卷可參，
    則以被告丁○○於同日凌晨5 時17分至同案被告戊○○上開
    居所後，同日5 時35分許即撥打電話給被告庚○○談論買賣
    毒品事宜，顯見被告丁○○當日確係為同案被告戊○○所持
    有之毒品向被告庚○○兜售，否則豈有於凌晨時分至同案被
    告戊○○租住處談論僅2 萬餘元債務，並在同案被告戊○○
    租住處直接與被告庚○○談論毒品買賣事宜，直接詢問同案
    被告戊○○價格之理，且同案被告戊○○又何需在旁提供毒
    品純度之訊息，並與被告丁○○同至約定交易毒品之金銀島
    汽車旅館，更在場秤毒品重量，是同案被告戊○○上開所辯
    ，及被告丁○○辯稱係為綽號「仙逃」介紹買賣云云，分屬
    卸責及迴護之詞，無足採信。另依上開通訊監聽譯文、
    、所示，及前開被告丁○○、甲○○、庚○○之供述，被
    告丁○○原與被告庚○○洽定與被告甲○○交易之貨品應為
    半塊之海洛因，而被告庚○○承認當日亦曾叫被告丁○○帶
    安非他命樣本過來試，所謂「硬的」即指安非他命，如果合
    意，也要買安非他命等語（本院卷(二)第42、43、50頁），並
    稱伊打電話給被告丁○○帶安非他命樣本時，被告甲○○在
    車上睡覺，不知其是否知情，被告甲○○當日攜帶66萬元是
    要買海洛因等語（本院卷(二)第47、50頁），觀諸上開通訊監
    聽譯文至所示，被告丁○○至遲於10時50分許已與被告
    庚○○洽定有買主願意購買海洛因，並開始約定交易時間、
    地點，被告庚○○在此之後之11時7 分許始以電話通知被告
    丁○○順便帶安非他命樣本到場（即上開通訊監聽譯文所
    示），佐以被告甲○○自身原已持有扣案之第二級毒品甲基
    安非他命5 包（驗前毛重173 公克，驗後毛重172.9 公克）
    ，數量遠逾被告丁○○帶至現場之甲基安非他命數量，且其
    帶至現場之現金66萬元亦與原議定半塊海洛因65萬元之價格
    接近，堪認被告庚○○上開通知被告丁○○帶甲基安非他命
    樣本至現場之舉為其個人購買所需，與被告甲○○無關。又
    依上開通訊監聽譯文所示，被告丁○○於被告庚○○詢問
    「硬的」即甲基安非他命價格時，無法直接回覆而尚需詢問
    他人，參以上揭海洛因議價之情況，及現場扣得之甲基安非
    他命均為同案被告戊○○所持有（詳後述）之情況，被告丁○○所欲詢價之對象應係同案被告戊○○，是被告丁○○與
    同案被告戊○○就欲販出甲基安非他命予被告庚○○之部分
    自亦同有犯意之聯絡至明。另被告己○○辯稱伊僅係單純接
    送，並不知被告丁○○、同案被告戊○○至該處作何事云云
    ，然若僅係單純接送，被告己○○既已將被告丁○○及同案
    被告戊○○送至金銀島汽車旅館，其即可逕自離開現場，豈
    有尚好整以暇地在該旅館內吸食毒品（詳後述）等待被告丁○○與被告庚○○會面之理，況販賣毒品係屬重罪，集團成
    員間必有相當之信任關係，不可能任意讓不知情之人加入，
    以免在無意中走漏風聲，增加交易風險，是被告己○○辯稱
    並不知情云云，顯屬事後卸責之詞，不足採信。
  (三)次按，本件係被告丁○○為同案被告戊○○所持有之毒品，
    聯繫被告潘銘洽詢海洛因毒品交易，經被告庚○○代尋買主
    即被告甲○○同意購買，被告庚○○並另要求被告丁○○帶
    來安非他命樣本以供試樣交易，雙方約定在金銀島汽車旅館
    進行交易等情，業如前述，而上開於金銀島汽車旅館所扣獲
    之毒品究屬何人所有？查：
  1.同案被告戊○○及被告己○○固於警詢及本院審理中一致指
    稱警方於金銀島汽車旅館126 號房間窗外所扣得之第一級毒
    品海洛因1 大包（毛重171 公克），係被告丁○○所有並持
    至現場者，然此為被告丁○○所否認，而本件被告丁○○原
    即係為同案被告戊○○所持有之毒品尋找買主，扣案毛重17
    1 公克之海洛因並為大塊狀而非粉末狀之海洛因，有查緝照
    片在卷可稽（警C 卷第100 頁），恰與上開通訊監聽譯文
    所示交易毒品之形狀相符，佐以同案被告戊○○於警方突然
    進入搜索之情況下，在第一時間將該毛重171 公克之海洛因
    毒品1 大包迅速丟出窗外，顯然該包毒品原即放置在其身旁
    ，此與毒品持有人應隨身保管毒品之常情亦屬相符，且該毒
    品若非其所有，其亦無畏罪毀滅證據將之拋出窗外之理，況
    上開毛重171 公克經檢驗純度高達79.94 ％之海洛因，以被
    告甲○○所述其車上扣得之0.3 公克海洛因1 小包市價為2,
    000 元（本院卷(四)第56頁）計算，其市價至少超逾100 萬元
    以上（171 ÷0.3 ×2000＝0000000） ，而被告丁○○與同
    案被告戊○○間有同案被告戊○○所述之債務關係，復與被
    告己○○並不熟識，為確保此高價毒品之安全，被告丁○○
    於至旅館116 號房與被告庚○○、甲○○會面時，應會隨身
    攜帶上開毒品，豈有任意放置在該旅館126 號房內而無懼遭
    同有吸食毒品慣性之同案被告戊○○及被告己○○竊用之理
    ，是上開毛重171 公克之海洛因1 大包，其持有及所有人應
    為同案被告戊○○而非被告丁○○乙節，堪以認定。另該12
    6 號房內茶几上之第二級毒品甲基安非他命1 包（毛重7.1
    公克），被告己○○雖供稱該毒品係被告丁○○所有，被告
    丁○○有提供伊施用第二級毒品云云（偵A 卷第135 頁、本
    院卷(一)第14頁），惟其嗣於本院審理中改稱：因茶几在伊背
    後，伊當時在看電視，不知是何人所有等語（本院卷(二)第38
    頁），前後供述已不相符，而以被告己○○自承在此之前並
    不認識被告丁○○，其當日在場有施用二次之第二級毒品甲
    基安非他命等語（偵A 卷第137 、140 頁），被告丁○○衡
    情殆無可能會任意提供二次第二級毒品甲基安非他命給不認
    識之被告己○○施用，參以被告己○○係同案被告戊○○叫
    來載送伊與被告丁○○至金銀島汽車旅館者，當日被告己○○身上並未扣獲第二級毒品甲基安非他命，及被告丁○○於
    警詢中供稱同案被告戊○○有提供毒品予伊吸食等語（警3
    卷第8 頁），則該茶几上扣獲之第二級毒品甲基安非他命1
    包（毛重7.1 公克）應為同案被告戊○○所有並提供給被告
    丁○○、己○○施用者，亦堪認定。準此，同案被告戊○○
    及被告己○○辯稱上開毒品均為被告丁○○所有云云，分屬
    卸責及迴護之詞，不足採信。至該房床頭矮櫃上扣得之LV皮
    包中之第一級毒品海洛因6 小包（總計毛重9.05公克）、第
    二級毒品甲基安非他命3 包（毛重23.8公克）、電子秤1 臺
    、夾鏈袋1 包，及在化妝台上扣得之電子秤1 台、LV側背包
    內之第一級毒品海洛因1 包（毛重4 公克），分別為同案被
    告戊○○及被告己○○所有，業經同案被告戊○○及被告己○○於本院審理中供承在卷，雖同案被告戊○○、被告己○○曾於93年12月13日警詢時分別供稱前開扣案物係被告丁○○所有，然被告己○○係同案被告戊○○聯絡來搭載其與被
    告丁○○者，堪認2 人間有一定之親誼關係，是其等在上開
    警詢中所供乃係相互掩飾之詞，不足採信，堪認同案被告戊○○、己○○前開自白應堪採信。
  2.次按，被告丁○○於警詢中供稱警方於金銀島汽車旅館116
    號房內所扣獲之鐵盒內裝之第一級毒品海洛因8 包（合計淨
    重63.12 公克、空包裝重4.64公克）、第二級毒品甲基安非
    他命1 包（驗前毛重12公克、驗後毛重11.9公克），係被告
    甲○○所有云云（警C 卷第3 頁），嗣於偵查中改稱係伊所
    有（偵B 卷第24頁），復於本院審理中陳稱係被告庚○○、
    甲○○帶來等語；被告甲○○於警詢時供稱：警方在116 號
    房查獲之海洛因、甲基安非他命是被告丁○○拿給伊試的樣
    品等語（警C 卷第29頁），嗣於本院審理中改稱：鐵盒係伊
    放在背包內，帶去比較品質使用，並看看2 種毒品可否融合
    （本院卷(二)第54、55頁），2 人前後供述均歧異不一。而被
    告庚○○於警詢中供稱：伊與被告甲○○進116 號房時，就
    看到被告丁○○坐在椅子上，說要看錢，伊就看到鐵盒裝的
    海洛因放在床頭櫃上等語（警B 卷第9 頁）、本院審理中結
    證稱：伊進去116 號房時就有警方在現場扣得之海洛因、安
    非他命等物，伊不敢確定116 號房內查獲毒品是何人所有，
    不是被告甲○○，就是被告丁○○的，被告甲○○先進去11
    6 號房，伊與被告甲○○差4 、5 步距離，被告甲○○有背
    一個包包，拿出錢來，伊並沒有看到被告甲○○從包包拿出
    鐵盒，鐵盒是在伊進房時就看到等語（本院卷(二)第43至51頁
    ），是其就鐵盒係伊進入116 號房間時即已看到乙節，前後
    供述則屬一致。另證人即本案查緝員警乙○○於本院審理中
    結證稱：伊進入116 號房時看到床頭矮櫃上有66萬元現金，
    有1 個藍色鐵盒子，伊等請被告自行打開後，發現裡面有海
    洛因及甲基安非他命，這些物品都是在同一個床頭矮櫃上查
    獲等語（本院卷(一)第318 頁）、證人即本案查緝警員丙○○
    亦於本院審理中結證稱：當時116 號房內有被告丁○○、甲○○、庚○○3 人，被告丁○○在床鋪矮櫃處，被告庚○○
    在靠門口床角處，被告甲○○在內側床角處，伊等進入後，
    發現在面對床的右邊床頭櫃處有一個鐵盒，旁邊放著現金66
    萬元，二樣物品是放在一起等語（本院卷(一)第330 頁），2
    人證述情節大致相符，並有卷附蒐證照片可資佐證（警C 卷
    第91頁），所述應屬可採。則被告庚○○既與被告甲○○僅
    差約4 、5 步之距離先後進入房間，期間甚短，其既有看見
    被告甲○○自背包內拿出錢來，衡情應無未及見到上開鐵盒
    是否係被告甲○○自背包內取出之理，而被告丁○○於本院
    審理中雖供稱伊當時至116 號房是要跟被告庚○○等說沒有
    貨可供試用云云，然本件係被告丁○○主動約被告庚○○、
    甲○○交易毒品，買主即被告庚○○、甲○○並已攜帶交易
    之現金到場，賣主之被告丁○○若未能提供任何毒品供買主
    試用或買賣，則以毒品交易之風險性甚高、所犯係重罪，衡
    情被告丁○○當事先聯繫取消本次交易，何需大費周章租用
    2 間房間並親自向買主即被告庚○○、甲○○說明？且在此
    情況下，被告甲○○有何必要要提出現金及鐵盒內之毒品以
    供比對樣本？佐以一般之毒品交易，大量海洛因因常壓成塊
    狀之海洛因磚，故於計算買賣大量海洛因之重量單位常稱為
    「塊」、「兩」，1 塊海洛因磚約為375 公克，1 兩海洛因
    約為37.5公克，此為本院於承辦毒品案件之經驗中所已知，
    而上開第一級毒品海洛因8 包（合計淨重63.12 公克、空包
    裝重4.64公克）重量遠不及於被告甲○○所欲購買之半塊海
    洛因重量（375 ÷2 ＝187.5） ，且亦非屬塊狀而已經過稀
    釋（經檢驗後，純度為35.32 ％），恰與被告甲○○、庚○○所稱要先試用之語相符，是116 號房內鐵盒內所扣案之第
    一級毒品海洛因8 包、第二級毒品甲基安非他命1 包，為被
    告丁○○持至現場供被告甲○○、庚○○試用之樣本之事實
    ，應堪認定。被告丁○○辯稱係被告甲○○持至現場云云，
    被告甲○○嗣亦附和被告丁○○供稱係伊所有云云，亦分屬
    卸責及迴護之詞，難以遽採。
  (四)末按，上開於116 號房內鐵盒內所扣獲之第一級毒品海洛因
    8 包、第二級毒品甲基安非他命1 包，為被告丁○○持至現
    場供被告甲○○、庚○○試用之樣本乙節，已如前述，證人
    乙○○亦於本院審理中結證稱上開鐵盒是員警進入116 號房
    間後請被告打開等語，足見被告庚○○、甲○○尚未進行試
    樣時即已為警查獲，而被告庚○○、甲○○與被告丁○○雖
    於電話中已確定被告甲○○願意以65萬元之價格購買半塊海
    洛因，然以渠等尚欲進行試樣之動作，被告甲○○現場提出
    之66萬元款項亦超過約定之65萬元，被告庚○○則未攜帶錢
    款到場各節觀之，顯見被告庚○○、甲○○實際上於試樣後
    欲購買之毒品數量仍屬未定，故雙方之買賣顯尚未及完成，
    ，惟此仍無解於同案被告戊○○、被告丁○○、己○○基於
    共同販出第一級毒品海洛因及第二級毒品甲基安非他命之意
    圖而為上開行為，及被告庚○○基於幫助販賣第一級毒品海
    洛因之犯意所為之事實，被告丁○○、己○○、庚○○否認
    前開事實尚未達販賣毒品著手之階段云云，均無可採。而政
    府為杜絕毒品氾濫，毒害人民甚深，再三宣導教民眾遠離毒
    品、媒體報導既深且廣，對於禁絕毒品之政策，應為民眾所
    熟悉。又政府對於查緝施用、轉讓及販賣毒品無不嚴格執行
    ，且販賣毒品罪係重罪，若無利可圖，衡情一般持有毒品者
    ，當不致輕易將持有之毒品交付他人。況且，販賣毒品乃違
    法行為，非可公然為之，且有其獨特之販售路線及管道，亦
    無公定之價格，復可任意增減其分裝之數量，而每次買賣之
    價量，亦可能隨時依市場貨源之供需情形、交易雙方之關係
    深淺、資力、對行情之認知、可能風險之評估、查緝是否嚴
    緊，及購買者被查獲時供述購買對象之可能性風險評估等諸
    般事由，而異其標準，非可一概而論，是販賣之利得，誠非
    固定，而縱使販賣之人從價差或量差中牟利方式雖異，其意
    圖營利之非法販賣行為仍屬同一。本案同案被告戊○○、被
    告丁○○、己○○，販賣第一級毒品海洛因予被告甲○○，
    及販賣第二級毒品甲基安非他命予被告庚○○，雖因同案被
    告戊○○、被告丁○○、己○○均否認犯行，致無法查悉渠
    等究係由量差或價差牟利，然衡諸上開說明，渠等主觀上確
    有藉此牟利之意圖，應堪認定。本案事證明確，被告丁○○
    、己○○及同案被告戊○○上開共同販賣第一、二級毒品未
    遂，被告庚○○幫助販賣第一級毒品未遂之犯行，均堪認定
    ，應依法論科。
參、實體部分之施用毒品部分：
一、上揭事實欄二所示之施用毒品之事實，業據被告庚○○於警
    詢、偵查及本院審理中坦承不諱，且被告庚○○分別於93年
    12月13日13時40分許、94年5 月20日15時10分許、94年6 月
    16日23時許、94年11月25日17時5 分許，為警查獲後採集尿
    液送驗結果，均呈嗎啡及甲基安非他命陽性反應，有93年度
    毒品防制條例尿液送驗編號與真實姓名對照表及高雄市立凱
    旋醫院94年1 月4 日00000000號濫用藥物尿液檢驗報告（94
    年度偵字第2524號卷第247 、252 頁）、高雄市政府警察局
    左營分局94年度查獲煙毒案件尿液送驗代碼- 姓名對照管制
    表及高雄市立凱旋醫院94年5 月30日00000000號濫用藥物尿
    液檢驗報告（94年度毒偵字第4369號卷第26頁及該案警卷第
    30頁）、查獲煙毒、麻醉藥品案件犯罪嫌疑姓名對照表及高
    雄市立凱旋醫院94年6 月28日00000000號濫用藥物尿液檢驗
    報告（94年度毒偵字第5239號卷第23、24頁）、高雄市政府
    警察局刑警大隊偵二隊四分隊94年度偵辦毒品案件尿液採證
    代碼對照表及高雄市立凱旋醫院94年12月12日A00000000 號
    濫用藥物尿液檢驗報告（95年度毒偵字第702 號卷第7 、8
    頁）各1 份在卷可稽，並有如附表二所示之扣案物品扣案可
    憑。是被告庚○○之任意性自白核與事實相符，洵堪採為論
    罪科刑之依據。本案事證明確，被告庚○○上開施用第一級
    、第二級毒品犯行，均堪以認定。
二、按觀察、勒戒或強制戒治執行完畢釋放後，5 年內再犯毒品
    危害防制條例第10條施用毒品之罪者，應依法追訴，毒品危
    害防制條例第23條第2 項定有明文。本件被告庚○○因施用
    毒品案件，經本院以93年度毒聲字第1406號裁定送觀察、勒
    戒後，認無繼續施用毒品之傾向，於93年8 月11日觀察勒戒
    執行完畢釋放，並由台灣高雄地方法院檢察署檢察官於同日
    以93年度毒偵字第3843號為不起訴處分確定，此有臺灣高雄
    地方法院檢察署刑案資料查註紀錄表、全國施用毒品案件紀
    錄表及臺灣高等法院被告前案紀錄表等件在卷可參，是被告
    庚○○於觀察、勒戒執行完畢釋放後，5 年內再犯本件施用
    毒品罪行，依前開法條之規定，應依法追訴，本院就被告庚○○本件施用毒品犯行，自得依法論罪科刑。
肆、論罪科刑：
  (一)新舊法比較：
    被告行為後，刑法及刑法施行法業於94年2 月2 日經總統以
    華總一義字第09400014901 號令修正公布，並於95年7 月1
    日施行，參酌最高法院95年5 月23日刑事庭第8 次會議決議
    ，修正後刑法第2 條第1 項之規定，係規範行為後法律變更
    所生新舊法律比較適用之準據法，於新刑法施行後，應適用
    修正後刑法第2 條第1 項之規定，為「從舊從輕」之比較。
    另於比較時應就罪刑有關之共犯、未遂犯、想像競合犯、牽
    連犯、連續犯、結合犯，以及累犯加重、自首減輕暨其他法
    定加減原因（如身分加減）與加減比例等一切情形，本於統
    一性及整體性原則，綜其全部罪刑之結果而為比較。查：
  1.應適用修正前刑法部分：
  本件被告庚○○行為後，刑法第56條關於連續犯之規定業經
    刪除，則被告庚○○施用毒品之犯行，因行為後新法業已刪
    除連續犯之規定，此刪除雖非犯罪構成要件之變更，但顯已
    影響行為人刑罰之法律效果，自屬法律變更。本件被告庚○○先後多次施用第一級毒品海洛因及多次施用第二級毒品甲
    基安非他命，主觀上顯係基於施用第一級毒品及施用第二級
    毒品之概括犯意，客觀上逐次實施數次行為而具連續性，進
    而侵害同性質之法益，惟因其各次行為依一般社會健全觀念
    ，在時間差距上，可以分開，在刑法評價上，各具獨立性，
    每次行為皆可獨立成罪，是依修正前刑法第56條之規定，本
    得適用連續犯規定而論以一罪，並得加重其刑至二分之一，
    惟因修正後刑法刪除前開連續犯規定，以致被告前揭分別多
    次施用第一級毒品與多次施用第二級毒品之數次構成要件行
    為須依法分別論以數罪而併罰之，依新法第2 條第1 項規定
    比較新、舊法之結果，仍以行為時即修正前刑法第56條之規
    定較為有利。
  被告行為時毒品危害防制條例第4 條第1 項、第2 項雖均未
    修正，惟得併科罰金部分，依修正前刑法第33條第5 款規定
    ，罰金為銀元1 元以上，是上開罪名之罰金刑為最低刑度得
    科新台幣3 元。惟依修正後刑法第33條第5 款規定，罰金為
    新台幣1,000 元以上，以百元計算之，則前開2 罪之罰金刑
    ，得併科罰金之最低度刑，均已提高為新台幣1,000 元以上
    ，經比較新舊法，應以被告行為時之修正前刑法第33條之規
    定，計算得併科罰金之最低度刑較有利於被告。
  修正前刑法第51條第5 款規定：「宣告多數有期徒刑者，於
    各刑中之最長期以上，各刑合併之刑期以下，定其刑期。但
    不得逾20年。」，修正後刑法第51條第5 款規定：「宣告多
    數有期徒刑者，於各刑中之最長期以上，各刑合併之刑期以
    下，定其刑期。但不得逾30年。」，經比較新舊法結果，修
    正後規定並未較有利於被告庚○○，是依刑法第2 條第1 項
    前段之規定，仍應依修正前刑法第51條第5 款規定。
  2.逕行適用現行刑法部分：
  刑法第28條共犯修正施行前規定「2 人以上共同實施犯罪之
    行為者，皆為正犯」，修正施行後規定「2 人以上共同實行
    犯罪之行為者，皆為正犯」，修法後將完全未參與犯罪行為
    之實行之陰謀共同正犯及預備共同正犯刪除，本件同案被告
    戊○○、被告丁○○、己○○間就前開犯行有犯意聯絡及行
    為分擔，不論依修正前之刑法第28條，或修正後之刑法第28
    條之規定，均構成共同正犯，對被告3 人而言並無有利或不
    利之情形，自不生新舊法比較之問題。
  刑法第30條第1 項之條文次序並未更動，僅其文字略作更改
    ，將「幫助他人犯罪」改為「幫助他人實行犯罪行為」，以
    及「從犯」改為「幫助犯」，對於幫助犯之構成要件與效果
    ，並無實質上之變動，故無新舊法比較適用之問題。
  刑法第25條、第26條未遂犯之規定雖經修正，然本條之修正
    係將修正前之刑法第26條前段一般未遂犯之處罰效果，移列
    為新法本條第2 項後段，以使本條規範一般未遂犯之規定趨
    於完整（參照本條之修正理由），並將不能未遂犯改為不罰
    。故有關一般未遂犯之適用，新修正刑法僅係就條文順序加
    以調整，不涉罪刑實質內容之變更，非屬法律變更，應逕適
    用裁判時之刑法第25條之規定。
  刑法第55條原係規定：「一行為而觸犯數罪名，或犯一罪而
    其方法或其結果之行為犯他罪名者，從一重處斷」；而該條
    修正後規定：「一行為而觸犯數罪名者，從一重處斷。但不
    得科以較輕罪名所定最輕本刑以下之刑」。就想像競合犯部
    分，新法但書係科刑之限制，為法理之明文化，非屬法律之
    變更，無比較適用之問題。
  (二)按刑法上犯罪類型為「販賣」者之既、未遂，以買賣之標的
    物已否交付為區分標準；如僅就買賣之內容意思表示一致，
    而尚未交付標的物時，應論以販賣未遂。最高法院89年台上
    字第2798號著有裁判要旨可參。又刑法上之幫助犯，係對於
    犯罪與正犯有共同之認識，而以幫助之意思，對於正犯資以
    助力，而未參與實施犯罪之行為者而言，亦據最高法院著有
    75 年 度臺上字第1509號、84年度臺上字第5998號及88年度
    臺上字第1270號判決意旨可供參照。是以，如未參與實施犯
    罪構成要件之行為，且係出於幫助之意思提供助力，即屬幫
    助犯，而非共同正犯。本案被告丁○○、己○○與被告甲○○、庚○○尚未試樣完成毒品交易即為警查獲，犯罪尚屬未
    遂，而於此並無其他證據可資證明同案被告戊○○係以營利
    意圖而販入並持有本案販出之毒品，是同案被告戊○○、被
    告丁○○、己○○上開販出毒品而未交易完成之行為，仍應
    僅能以販賣未遂論處。故核被告丁○○、己○○所為，均係
    犯毒品危害防制條例第4 條第6 項、第1 項、第2 項之販賣
    第一級毒品海洛因及第二級毒品甲基安非他命未遂罪。被告
    庚○○就事實欄一所示，幫助被告丁○○尋找買主，以遂行
    被告丁○○販出第一級毒品海洛因之犯行，係犯刑法第30條
    第1 項、毒品危害防制條例第4 條第6 項、第1 項、第2 項
    之幫助販賣第一級毒品海洛因未遂罪，其就事實欄二之行為
    ，係犯毒品危害防制條例第10條第1 項之施用第一級毒品海
    洛因罪及同條第2 項之施用第二級毒品甲基安非他命罪。被
    告丁○○、己○○與同案被告戊○○就前開犯行，彼此間有
    犯意聯絡及行為分擔，均為共同正犯。被告丁○○、己○○
    、庚○○持有第一級毒品海洛因、第二級毒品甲基安非他命
    之低度行為，分別為被告丁○○、己○○販賣第一級毒品海
    洛因、第二級毒品甲基安非他命，及被告庚○○施用第一、
    二級毒品之高度行為所吸收，均不另論罪。被告庚○○先後
    分別多次施用第一級毒品海洛因及多次施用第二級甲基安非
    他命之犯行，均時間緊接，各方法相同，分別觸犯構成要件
    相同之罪名，顯均個別基於概括犯意為之，均為連續犯，爰
    依修正前刑法第56條之規定分別論以一罪，並加重其刑。又
    被告庚○○所犯幫助販賣第一級毒品罪、施用第一級毒品海
    洛因及第二級毒品甲基安非他命之犯行，犯意各別，罪名有
    異，構成要件不同，應予分論併罰。公訴意旨認被告丁○○
    、己○○係涉犯毒品危害防制條例第4 條第1 項、第2 項之
    販賣第一、二級毒品既遂罪，被告庚○○就事實欄一之行為
    係犯毒品危害防制條例第4 條第1 項之販賣第一級毒品既遂
    罪，均有未恰，惟此均為犯罪狀態之變更，尚不生變更起訴
    法條之問題，附此敘明。被告丁○○、己○○係以一行為同
    時觸犯販賣第一級毒品未遂與第二級毒品未遂之2 罪，為想
    像競合犯，應從販賣第一級毒品海洛因未遂之重罪處斷。被
    告庚○○幫助他人犯販賣第一級毒品海洛因未遂罪，爰依刑
    法第30條第2 項之規定，按正犯之刑減輕之。又上開販賣未
    遂及幫助販賣未遂犯行，均應依刑法第25條第2 項規定，減
    輕其刑。被告庚○○就事實欄一部分之行為同時有2 種刑之
    減輕事由，爰遞減之。再公訴意旨僅就被告庚○○93年10月
    間至93年12月13日止之施用第一級、第二級毒品犯行提起公
    訴，移送併案意旨則分就被告庚○○94年5 月17日起至94年
    5 月20日止施用第一級、第二級毒品犯行（94年度毒偵字第
    4369號）、94年6 月16日施用第一級、第二級毒品犯行（94
    年度毒偵字第5239號）、93年8 月至94年11月25日止施用第
    一級毒品犯行及94年7 月間至94年11月25日止施用第二級毒
    品犯行（95年度毒偵字第702 號）移送併辦，移送併辦部分
    及起訴、移送併辦以外部分之施用第一、二級毒品犯行，既
    均與前開經起訴論罪科刑之部分有裁判上一罪之關係，本院
    自得併予審理。本院爰分別審酌被告丁○○、己○○不思以
    正當途徑營利謀生，為獲取不法暴利，竟無視政府管制毒品
    之禁令，販賣第一級毒品海洛因及第二級毒品甲基安非他命
    ，戕害他人身心健康，嚴重破壞社會治安，惡性重大，被告
    庚○○無視第一級毒品海洛因之危害性，幫助販賣第一級毒
    品海洛因，另被告己○○否認犯行，飾詞狡辯，被告丁○○
    、庚○○則供詞反覆，說詞避重就輕，均難認有真誠悔意，
    而被告丁○○係受同案被告戊○○之囑咐聯繫買主販售毒品
    ，被告己○○則受指示搭載被告丁○○、同案被告戊○○前
    往交易毒品，被告庚○○則幫助找尋買主，另被告庚○○就
    施用毒品部分，其前經觀察、勒戒後，仍未能戒絕其毒癮而
    再連續多次違犯施用毒品罪，足證前開保安處分措施已難矯
    治其惡性，惟念及被告庚○○尚能坦承施用毒品犯行，而其
    施用期間長達1 年餘，及其施用次數，並渠等之犯罪動機、
    目的、手段及涉案情節輕重等一切情狀，分別量處如主文所
    示之刑，並就被告庚○○幫助販賣第一級毒品未遂罪及施用
    毒品罪部分合併定其應執行刑，以資儆懲。
伍、沒收部分：
  (一)販賣毒品部分：
  1.扣案如附表一編號1 至4 所示之物經檢驗結果，分含海洛因
    成分及呈甲基安非他命陽性反應，有如附表一編號1 至4所
    載之各該鑑定通知書及檢驗報告在卷可稽，分別為毒品危害
    防制條例第2 條第2 項第1 款、第2 款所示之第一、二級毒
    品，並為本案犯罪之用，又包覆上開毒品之夾鏈袋因包覆毒
    品（除1 只標示「毛重4 公克」之夾鏈袋，為包裝被告己○○所有之毒品，與本案無關外），其上均留有毒品之殘渣，
    此業經本院於96年4 月3 日勘驗在案，有勘驗筆錄1 份在卷
    可稽（本院卷(四)第4 至14頁），衡情已難與之剝離，且亦無
    剝離之實益，均應整體視為毒品，依毒品危害防制條例第18
    條第1 項前段規定，不問屬於犯人與否，均宣告沒收銷燬之
    。另扣案附表一編號5 之電子磅秤2 台，各台之最大秤重量
    均為120 公克、最輕感量均為0.05公克，此經本院當庭勘驗
    無訛（本院卷(三)第188 頁），而上開電子磅秤經檢驗結果，
    均呈海洛因及甲基安非他命陽性反應，有如附表一編號5 所
    載述之檢驗報告在卷可稽，參以前揭通訊監聽譯文所示，
    被告丁○○向被告庚○○表示在秤毒品重量，同案被告戊○○在後方表示無大秤子等語，顯見此2 台電子磅秤均曾使用
    於量秤本案毒品使用，否則同案被告戊○○何以會有「沒有
    大秤子」之反應，是上開電子磅秤既均用以秤量本案毒品使
    用，其上顯均留有毒品之殘渣，其上毒品殘渣與器具堅硬接
    觸面衡情當可剝離，該等殘渣爰依毒品危害防制條例第18條
    第1 項前段規定，宣告沒收銷燬之。至鑑驗耗用之海洛因及
    甲基安非他命，既已滅失，自無庸宣告沒收銷燬。又電子磅
    秤2 台既供本案犯罪之用，應依同條例第19條第1 項前段規
    定沒收之。
  2.附表一編號6 之空夾鏈袋1 包，為同案被告戊○○所有，而
    以扣案毒品並未詳細分裝或包裝之情況而觀，上開夾鏈袋應
    係預備供被告量秤分裝本案販售毒品所用之物，應依修正前
    刑法第38條第1 項第2 款予以沒收。另附表一編號7 、8 、
    9 所示之手機則分屬同案被告戊○○、被告丁○○、被告庚○○聯絡本案犯罪使用，均依毒品危害防制條例第19條第1
    項前段規定，予以宣告沒收。
  3.另含甲基安非他命殘渣之吸食器1 組，經檢驗結果雖呈現甲
    基安非他命陽性反應，惟被告己○○自承該吸食器為其當日
    施用第二級毒品甲基安非他命使用，與本件販賣第二級毒品
    犯行並無相關，且無證據顯示係供本件犯罪所用之物，不予
    宣告沒收；又自被告己○○所有之LV側背包內所扣得之1 包
    海洛因（毛重4 公克），被告己○○辯稱為其自身吸食使用
    ，而與本案無關，不予宣告沒收。又被告甲○○雖攜帶現金
    66萬元至查獲地點預備購買毒品，惟本件犯罪尚屬未遂，已
    如前述，被告丁○○既尚未取得該筆交易款，自無從宣告沒
    收或抵償，另被告甲○○所駕駛之車號ZM-1469 號車上所扣
    得之第一級毒品海洛因1 包及第二級毒品甲基安非他命5 包
    ，則與本案犯行無涉（詳後述），而均不予宣告沒收，併此
    敘明。
  (二)被告庚○○施用毒品部分：
    本案被告庚○○分別於94年5 月20日、94年6 月16日、94年
    11月25日為警查獲時，扣案如附表二編號1 至14所示物品經
    檢驗結果，均有毒品反應，分別有如附表二編號1至14 之鑑
    驗報告在卷可稽，而該等毒品之包裝袋因包覆毒品，吸食器
    、吸管、吸管鏟子及含毒品殘渣之夾鏈袋因曾裝盛毒品，其
    上顯均留有毒品之殘渣，而均與其上殘留之毒品，衡情已難
    以分析剝離，亦無析離實益，當均應整體視為毒品，不問屬
    於犯人與否，均依毒品危害防制條例第18條第1 項前段之規
    定宣告沒收銷燬之；另電子秤係被告庚○○用以秤量所施用
    之毒品使用，其上毒品殘渣與器具堅硬接觸面衡情當可剝離
    ，該等殘渣爰依毒品危害防制條例第18條第1 項前段規定，
    宣告沒收銷燬之，至電子秤1 台既供本案犯罪之用，爰依修
    正前刑法第38條第1 項第2 款之規定沒收之。又送鑑耗損之
    海洛因及甲基安非他命既已滅失，自無庸再予宣告沒收銷燬
    之必要。另94年11月25日分別自被告庚○○身上及住處所扣
    得共計38只之空夾鏈袋，為被告所有、預備供其分裝施用第
    一級毒品海洛因或第二級毒品甲基安非他命使用之物，業據
    被告供承在卷，爰依修正前刑法第38條第1 項第2 款規定，
    併予宣告沒收。又94年6 月16日扣獲之門號0000000000、00
    00000000號手機2 支，與本件施用毒品犯行並無相關，而94
    年度毒偵字第5239號併案意旨書所載述當日同時扣獲之安非
    他命2 小包，被告庚○○於警詢中否認為其所有，且經核對
    卷附搜索、扣押筆錄所示，該2 包毒品應屬該案同案被告謝
    志昌所有，而應由案外人謝志昌之施用毒品案件中依法處理
    （本院94年度訴字第1464號），自難認與被告庚○○本件施
    用毒品案件有何相關，爰不予宣告沒收。
陸、免訴及不另為無罪諭知部分：
  (一)公訴意旨另以：被告庚○○就事實欄一之行為，另涉犯毒品
    危害防制條例第4 條第2 項之販賣第二級毒品既遂罪；被告
    甲○○於事實欄一之行為涉犯毒品危害防制條例第4 條第1
    項、第2 項之販賣第一、二級毒品既遂罪等語。
  (二)按犯罪事實應依證據認定，無證據不得認定犯罪事實；不能
    證明被告犯罪者，應諭知無罪之判決，刑事訴訟法第154 條
    第2 項、第301 條第1 項分別定有明文。次按事實之認定，
    應憑證據，如未能發現相當證據，或證據不足以證明，自不
    能以推測或擬制之方法，為裁判基礎；且認定不利於被告之
    事實須依積極證據，苟積極證據不足為不利於被告事實之認
    定時，即應為有利於被告之認定；另認定犯罪事實所憑之證
    據，雖不以直接證據為限，間接證據亦包括在內，然而無論
    直接證據或間接證據，其為訴訟上之證明，須於通常一般之
    人均不致有所懷疑，而得確信其為真實之程度者，始得據為
    有罪之認定，倘其證明尚未達到此一程度，而有合理之懷疑
    存在而無從使事實審法院得有罪之確信時，即應由法院為諭
    知被告無罪之判決，亦有最高法院40年台上字第86號、30年
    台上字第816 號、76年台上字第4986號判例意旨足資參照。
  (三)公訴人認被告庚○○涉犯毒品危害防制條例第4 條第2 項之
    販賣第二級毒品既遂罪，被告甲○○涉犯毒品危害防制條例
    第4 條第1 項、第2 項之販賣第一、二級毒品既遂罪，無非
    以：同案被告戊○○、胡建隆、己○○於警詢、偵查中之供
    述、證人張雅晶於警詢中之證詞、通聯紀錄與通訊監察譯文
    、現場照片，並扣案毒品等物為據。經查：
  1.被告庚○○固於本院審理中承認案發當日11時7 分許以電話
    聯繫被告丁○○帶安非他命樣本至金銀島汽車旅館試樣，如
    果合意，也要買安非他命等語，惟當日尚未及試樣即為警查
    獲，被告庚○○身上亦未攜帶可供購買之資金乙情，已如前
    述，而上開通訊監聽譯文中被告庚○○僅向被告丁○○提及
    要試安非他命樣本，然就欲購買之安非他命數量、價格等買
    賣之必要之點，完全未曾提及，已難認定雙方就買賣第二級
    毒品部分已達成合意（惟被告丁○○係基於販出之意而提供
    試用者，殆屬無疑），且因被告庚○○自身原有吸食第二級
    毒品之習性，縱有約定購買數量及價格，亦無證據足證被告
    庚○○所欲販入之毒品係用以販出營利之用，是依罪證有疑
    ，利於被告之證據法則，自無從為被告庚○○有販賣第二級
    毒品犯行之認定，惟此部分若成立犯罪，因檢察官認此與前
    揭經起訴論罪科刑之部分有想像競合之裁判上一罪關係，爰
    不另為無罪之諭知。
  2.查被告甲○○當日（13日）係意欲購買第一級毒品海洛因而
    攜帶現金66萬元到場始為警查獲，惟本案尚未及試樣即遭查
    獲，已如前述，而本案並未自被告甲○○身上、車上或其他
    處所扣獲一般販賣毒品者常會持有之夾鏈袋、電子磅秤子、
    壓模器、攪拌機、封口機等器具，被告甲○○自身並原即曾
    因施用毒品案件而遭裁定送觀察、勒戒及強制戒治，並經法
    院判刑確定，有台灣高等法院被告前案紀錄表1 份在卷可參
    ，其並於本院審理中供稱所購毒品係欲自身吸食使用，是自
    難僅以被告甲○○欲購入大量之海洛因毒品之行為，即遽行
    推測被告甲○○係以營利意圖而欲販入上開海洛因毒品。而
    被告甲○○雖持有第二級毒品甲基安非他命5 包（驗前毛重
    173 公克，驗後毛重172.9 公克），數量非微，然本件被告
    庚○○聯繫被告丁○○攜帶第二級毒品安非他命試樣，係其
    自身購買所需，與被告甲○○無關，已如前述，於此既無證
    據證明被告甲○○於持有大量之第二級毒品甲基安非他命後
    ，仍有向被告丁○○購入第二級毒品甲基安非他命之行為，
    自難以其單純持有之行為而認定被告甲○○所持之大量毒品
    係用以販賣之用，是公訴人所舉前開證據，尚不足使本院形
    成被告甲○○確有販賣第一、二級毒品或意圖販賣而持有第
    二級毒品甲基安非他命犯行之心證，此外復查無其他積極證
    據，足資證明被告甲○○有檢察官所指上述犯行，被告甲○○此部分之犯罪即屬不能證明。又法院之審判固應以起訴之
    犯罪事實為範圍，但法院在不妨害事實同一之範圍內，仍得
    自由認定事實，而所謂事實同一，係指刑罰權所以發生之原
    因事實係屬同一而言，不受起訴罪名之拘束。而海洛因及甲
    基安非他命分屬毒品危害防制條例第2 條第2 項第1 、2 款
    所明定之第一、二級毒品；持有毒品達一定數量者，加重其
    刑至二分之一，其標準由行政院定之；轉讓、持有毒品達一
    定數量者，加重其刑至二分之一，其標準如下：二、第二級
    毒品：淨重10公克以上；毒品危害防制條例第11條第4 項、
    轉讓持有毒品加重其刑之數量標準第2 條第1 項第2 款分別
    定有明文。被告甲○○持有海洛因1 包（淨重0.30公克，空
    包裝重0.36公克）及甲基安非他命5 包（驗前毛重173 公克
    ，驗後毛重172.9 公克），已如前述，其就甲基安非他命部
    分已達加重其刑之標準，是核被告甲○○所為，係犯毒品危
    害防制條例第11條第1 項之持有第一級毒品罪，及同條例第
    11條第2 項之持有第二級毒品罪，就其持有第二級毒品部分
    並應依同條第4 項規定加重其刑至二分之一。檢察官雖認被
    告係犯販賣第一、二級毒品罪，惟經調查結果既認被告甲○○係犯持有第一、二級毒品罪，其持有之社會事實則為同一
    ，本院自得變更起訴法條予以審究。又按案件曾經判決確定
    者，應為免訴之判決，此項原則關於實質上一罪或裁判上一
    罪，均有其適用（最高法院49年台非字第20號判例參照）。
    被告甲○○於93年12月13日為警查獲後，經採集尿液送驗結
    果，呈嗎啡及甲基安非他命陽性反應，有93年度毒品防制條
    例尿液送驗編號與真實姓名對照表及高雄市立凱旋醫院94年
    1 月4 日00000000號濫用藥物尿液檢驗報告各1 份在卷可參
    ，而本次之施用毒品犯行已經本院以93年度訴字第2472號判
    決分別判處有期徒刑10月、8 月，應執行有期徒刑1 年5 月
    確定在案，有上開判決書1 份附卷可佐，則被告甲○○持有
    第一、二級毒品之行為自已為其施用第一、二級毒品之行為
    所吸收，為實質上一罪，依審判不可分原則，自為該施用第
    一、二級毒品案件之確定判決效力所及。是就被告甲○○本
    案持有第一、二級毒品罪部分，應依刑事訴訟法第302 條第
    1 款規定諭知免訴之判決。
據上論斷，應依刑事訴訟法第299 條第1 項前段、第302 條第1
款、毒品危害防制條例第4 條第6 項、第1 項、第2 項、第10條
第1 項、第2 項、第18條第1 項前段、第19條第1 項前段，刑法
第2 條第1 項前段、第11條、第25條第2 項、第28條、第30條、
第55條、修正前刑法第56條、第51條第5 款、第38條第1 項第2
款，判決如主文。
本案經檢察官辛○○到庭執行職務。
中　　華　　民　　國　　96　　年　　5 　　月　　16　　日
                  刑事第十六庭審判長法  官  黃惠玲
                                    法  官  蔣志宗
                                    法　官  郭宜芳
以上正本證明與原本無異。
如不服本判決，應於判決送達後10日內，向本院提出上訴狀。
中　　華　　民　　國　　96　　年　　5 　　月　　16　　日
                                     書記官  陳素徵
附錄本案論罪科刑法條全文：
毒品危害防制條例第4條
製造、運輸、販賣第一級毒品者，處死刑或無期徒刑；處無期徒
刑者，得併科新臺幣1 千萬元以下罰金。
製造、運輸、販賣第二級毒品者，處無期徒刑或7 年以上有期徒
刑，得併科新臺幣7 百萬元以下罰金。
製造、運輸、販賣第三級毒品者，處5 年以上有期徒刑，得併科
新臺幣5 百萬元以下罰金。
製造、運輸、販賣第四級毒品者，處3 年以上10年以下有期徒刑
，得併科新臺幣3 百萬元以下罰金。
製造、運輸、販賣專供製造或施用毒品之器具者，處1 年以上7
年以下有期徒刑，得併科新臺幣1 百萬元以下罰金。
前五項之未遂犯罰之。
毒品危害防制條例第10條
施用第一級毒品者，處 6 月以上 5 年以下有期徒刑。
施用第二級毒品者，處 3 年以下有期徒刑。
中華民國刑法第30條
（幫助犯及其處罰）
幫助他人實行犯罪行為者，為幫助犯。雖他人不知幫助之情者，
亦同。
幫助犯之處罰，得按正犯之刑減輕之。
附表一
  ┌──┬────────┬─────┬───────┬───────┬──────┐
  │編號│扣案物品        │持有人/ 所│檢驗結果      │檢驗依據      │查獲地點    │
  │    │                │有人      │              │              │            │
  ├──┼────────┼─────┼───────┼───────┼──────┤
  │ 1. │海洛因1 大包、海│戊○○    │含海洛因成分  │法務部調查局94│金銀島汽車旅│
  │    │洛因6 小包（合計│          │              │年1 月28日調科│館第126 號房│
  │    │淨重179.01公克、│          │              │壹字第22001894│間窗外及房內│
  │    │空包裝重6.33公克│          │              │5 號鑑定通知書│床頭矮櫃及化│
  │    │，參見附註欄所示│          │              │（本院卷(一)第77│妝台LV皮包內│
  │    │）              │          │              │頁）          │            │
  ├──┼────────┼─────┼───────┼───────┼──────┤
  │ 2. │甲基安非他命4 包│戊○○    │呈甲基安非他命│高雄醫學大學附│金銀島汽車旅│
  │    │（合計驗前毛重  │          │陽性反應      │設中和紀念醫院│館第126 號房│
  │    │31.5公克、驗後毛│          │              │0000-000號檢驗│間床頭矮櫃及│
  │    │重31.4公克）    │          │              │報告（偵A 卷第│茶几        │
  │    │                │          │              │244 頁）      │            │
  │    │                │          │              │              │            │
  ├──┼────────┼─────┼───────┼───────┼──────┤
  │ 3. │海洛因8 包（合計│戊○○    │含海洛因成分  │法務部調查局94│金銀島汽車旅│
  │    │淨重63.12 公克、│          │              │年1 月28日調科│館第116 號房│
  │    │空包裝重4.64公克│          │              │壹字第22001894│間床頭矮櫃之│
  │    │）              │          │              │3 號鑑定通知書│鐵盒內      │
  │    │                │          │              │（本院卷(一)第76│            │
  │    │                │          │              │頁）          │            │
  ├──┼────────┼─────┼───────┼───────┼──────┤
  │ 4. │甲基安非他命1 包│戊○○    │呈甲基安非他命│高雄醫學大學附│同上        │
  │    │（驗前毛重12公克│          │陽性反應      │設中和紀念醫院│            │
  │    │、驗後毛重11.9公│          │              │0000-000號檢驗│            │
  │    │克）            │          │              │報告（偵A 卷第│            │
  │    │                │          │              │246 頁）      │            │
  ├──┼────────┼─────┼───────┼───────┼──────┤
  │ 5. │電子磅秤2台     │戊○○    │呈海洛因及甲基│高雄市立凱旋醫│金銀島汽車旅│
  │    │                │己○○    │安非他命陽性反│院95年11月21日│館第126 號房│
  │    │                │          │應            │高市凱醫驗字第│床頭矮櫃及化│
  │    │                │          │              │2960號濫用藥物│妝台上之LV皮│
  │    │                │          │              │成品檢驗鑑定書│包內        │
  │    │                │          │              │（本院卷(三)第  │            │
  │    │                │          │              │229頁）       │            │
  ├──┼────────┼─────┼───────┼───────┼──────┤
  │ 6. │空夾鏈袋1包     │戊○○    │              │              │金銀島汽車旅│
  │    │                │          │              │              │館第126 號房│
  │    │                │          │              │              │床頭矮櫃上之│
  │    │                │          │              │              │LV皮包內    │
  ├──┼────────┼─────┼───────┼───────┼──────┤
  │ 7. │銀色SAMSUNG手機1│戊○○    │              │              │            │
  │    │支（含SIM 卡、門│          │              │              │            │
  │    │號0000000000號）│          │              │              │            │
  ├──┼────────┼─────┼───────┼───────┼──────┤
  │ 8. │銀色NOKIA 手機1 │丁○○    │              │              │            │
  │    │支（含SIM 卡、門│          │              │              │            │
  │    │號0000000000號）│          │              │              │            │
  ├──┼────────┼─────┼───────┼───────┼──────┤
  │ 9. │卡通圖案NOKIA 手│庚○○    │              │              │            │
  │    │機1 支（含SIM 卡│          │              │              │            │
  │    │、門號0000000000│          │              │              │            │
  │    │號）            │          │              │              │            │
  └──┴────────┴─────┴───────┴───────┴──────┘
附註：編號1 之重量乃包含當初混合檢驗之被告己○○所持有之
      1 小包海洛因（毛重4 公克）之重量，因已混合而無從識
      別而應依比例予以扣除後，沒收銷燬之。另包覆該毛重4
      公克海洛因毒品之夾鏈袋即夾鏈袋上標示有「毛重4 公克
      」者，與本案無關，亦不予宣告沒收銷燬。
附表二（庚○○施用毒品部分）
  ┌──┬─────────┬───────┬──────────────┐
  │編號│ 扣案物品         │  檢驗結果    │ 檢驗依據                   │
  ├──┼─────────┼───────┼──────────────┤
  │ 1. │海洛因1 包（淨重  │ 含海洛因成分 │法務部調查局94年7 月12日調科│
  │    │0.34公克、空包裝重│              │壹字第22 0020479號鑑定通知書│
  │    │1.06公克）        │              │（本院卷(二)第99頁）          │
  ├──┼─────────┼───────┼──────────────┤
  │ 2. │甲基安非他命3包（ │呈甲基安非他命│高雄醫學大學附設中和紀念醫院│
  │    │驗前毛重分別為1.7 │陽性反應      │94年6 月28日0000-000、9406-8│
  │    │、1.8 、3.3 公克、│              │72、0000-000號檢驗報告      │
  │    │驗後毛重分別為1.6 │              │（本院卷(二)第111至113頁）    │
  │    │、1.7、3.2公克）  │              │                            │
  ├──┼─────────┼───────┼──────────────┤
  │ 3. │玻璃球吸食器1支   │呈甲基安非他命│高雄醫學大學附設中和紀念醫院│
  │    │                  │陽性反應      │94年6 月28日0000-000號檢驗報│
  │    │                  │              │告                          │
  │    │                  │              │（本院卷(二)第110 頁）        │
  ├──┼─────────┼───────┼──────────────┤
  │ 4. │海洛因2包（合計淨 │含海洛因成分  │法務部調查局94年9 月14日調科│
  │    │重3.12公克、空包裝│              │壹字第220020870 號鑑定通知書│
  │    │重0.66公克）      │              │（本院卷(二)第213 頁）        │
  ├──┼─────────┼───────┼──────────────┤
  │ 5. │甲基安非他命1小包 │呈甲基安非他命│高雄醫學大學附設中和紀念醫院│
  │    │（驗前淨重0.21公克│陽性反應      │95 年3月7 日9503-55 號檢驗報│
  │    │、驗後淨重0.19公克│              │告                          │
  │    │）                │              │（本院卷(二)第252 頁）        │
  ├──┼─────────┼───────┼──────────────┤
  │ 6. │海洛因1 小包（驗前│呈海洛因陽性  │高雄醫學大學附設中和紀念醫院│
  │    │淨重0.53公克、驗後│              │95 年3月7 日9503-56 號檢驗報│
  │    │淨重0.51公克）    │              │告                          │
  │    │                  │              │（本院卷(二)第253 頁）        │
  ├──┼─────────┼───────┼──────────────┤
  │ 7. │含甲基安非他命殘渣│呈甲基安非他命│高雄醫學大學附設中和紀念醫院│
  │    │之夾鏈袋5 只      │陽性反應      │95年3 月7 日9503-57 號檢驗報│
  │    │                  │              │告                          │
  │    │                  │              │（本院卷(二)第254 頁）        │
  ├──┼─────────┼───────┼──────────────┤
  │ 8. │含海洛因殘渣之夾鏈│呈海洛因陽性反│高雄醫學大學附設中和紀念醫院│
  │    │袋2 只            │應            │95年3 月7 日9503-62 號檢驗報│
  │    │                  │              │告                          │
  │    │                  │              │（本院卷(二)第261 頁）        │
  ├──┼─────────┼───────┼──────────────┤
  │ 9. │吸食器1組         │呈甲基安非他命│高雄醫學大學附設中和紀念醫院│
  │    │                  │陽性反應      │95年3 月7 日9503-60 號檢驗報│
  │    │                  │              │告                          │
  │    │                  │              │（本院卷(二)第257 頁）        │
  ├──┼─────────┼───────┼──────────────┤
  │ 10. │玻璃球吸食器1 個  │呈甲基安非他命│高雄醫學大學附設中和紀念醫院│
  │    │                  │陽性反應      │95年3 月7 日9503-61 號檢驗報│
  │    │                  │              │告                          │
  │    │                  │              │（本院卷(二)第258 頁）        │
  ├──┼─────────┼───────┼──────────────┤
  │ 11. │吸管、粉紅色及橘黃│呈甲基安非他命│高雄醫學大學附設中和紀念醫院│
  │    │色吸管鏟子各2 支  │陽性反應      │95年3 月7 日9503-63 、9503-6│
  │    │                  │              │4 、9503-66 、9503-67 號檢驗│
  │    │                  │              │報告                        │
  │    │                  │              │（本院卷(二)第262 、263 、265 │
  │    │                  │              │、266 頁）                  │
  ├──┼─────────┼───────┼──────────────┤
  │ 12. │紅色及紫色吸管鏟子│呈海洛因陽性反│高雄醫學大學附設中和紀念醫院│
  │    │2支               │應            │95年3 月7 日9503-65、9503-  │
  │    │                  │              │68、號檢驗報告              │
  │    │                  │              │（本院卷(二)第264 、267 頁）  │
  ├──┼─────────┼───────┼──────────────┤
  │ 13. │含甲基安非他命殘渣│呈甲基安非他命│高雄醫學大學附設中和紀念醫院│
  │    │之殘渣袋1 個      │陽性反應      │95年3 月7 日9503-69號檢驗報 │
  │    │                  │              │告                          │
  │    │                  │              │（本院卷(二)第268 頁）        │
  ├──┼─────────┼───────┼──────────────┤
  │ 14. │含海洛因殘渣之夾鏈│呈海洛因陽性反│高雄醫學大學附設中和紀念醫院│
  │    │袋1 個            │應            │95年3 月7 日9503-70 號檢驗報│
  │    │                  │              │告                          │
  │    │                  │              │（本院卷(二)第269 頁）        │
  ├──┼─────────┼───────┼──────────────┤
  │ 15. │電子磅秤1台       │呈海洛因及甲基│高雄醫學大學附設中和紀念醫院│
  │    │                  │安非他命陽性反│95年3 月7 日9503-59 號檢驗報│
  │    │                  │應            │告                          │
  │    │                  │              │（本院卷(二)第256 頁）        │
  ├──┼─────────┼───────┼──────────────┤
  │ 16. │空夾鏈袋38只      │              │                            │
  │    │                  │              │                            │
  └──┴─────────┴───────┴──────────────┘
